【裁判字號】    98,易緝,59
【裁判日期】    981105
【裁判案由】    詐欺
【裁判全文】
臺灣桃園地方法院刑事判決              98年度易緝字第59號
公  訴  人  臺灣桃園地方法院檢察署檢察官
被      告  乙○○
上列被告因詐欺案件，經檢察官提起公訴（93年度偵緝字第571
號），本院判決如下︰
    主  文
乙○○無罪。
    理  由
一、公訴意旨略以：被告乙○○意圖為自己不法之所有，基於詐
    欺之概括犯意，連續自民國八十七年八月間起至八十九年十
    二月間止，在桃園縣桃園市○○路○段「儷祥禮品開發設計
    有限公司」（下稱儷祥公司），交付如附表所示之不可能兌
    現支票（俗稱芭樂票）八張予告訴人丙○○，用以調借現金
    或清償債務，共計新臺幣（下同）七十萬一千五百元，嗣該
    等支票屆期提示均不獲兌現，經告訴人多次催討，被告乙○○均置之不理且避不見面，告訴人至此始知受騙，因認被告
    涉犯刑法第三百三十九條第一項之詐欺取財罪嫌等語。
二、按犯罪事實應依證據認定之，無證據不得認定其犯罪事實；
    又不能證明被告犯罪或其行為不罰者，應諭知無罪之判決，
    刑事訴訟法第一百五十四條第二項、第三百零一條第一項分
    別定有明文，此即揭櫫刑事訴訟程序係採證據裁判主義，易
    言之，即認定不利被告之事實，須依積極證據，苟積極證據
    不足為不利於被告事實之認定時，自應為有利於被告認定，
    更不必有何有利之證據，最高法院三十年上字第八一六號判
    例意旨參照。次按刑事訴訟法上所謂認定犯罪事實之證據，
    係指足以認定被告確有犯罪行為之積極證據而言，該項證據
    自須適合於被告犯罪事實之認定，始得採為斷罪資料。如未
    能發現相當證據，或證據不足以證明，自不能以推測或擬制
    之方法，以為裁判之基礎。又刑事訴訟上證明之資料，無論
    其為直接或間接證據，均須達於通常一般人均不致有所懷疑
    ，而得確信其為真實之程度，始得據為有罪之認定，若其關
    於被告是否犯罪之證明未能達此程度，而有合理性懷疑之存
    在，致使無法形成有罪之確信，根據「罪證有疑，利於被告
    」之證據法則，即不得遽為不利被告之認定，此分別有最高
    法院二十九年上第三一○五號、四十年臺上字第八六號、七
    十六年臺上字第四九八六號判例可資參照。
三、按傳聞法則之重要理論依據，在於傳聞證據未經當事人之反
    對詰問予以核實，乃予排斥，惟若當事人已放棄對原供述人
    之反對詰問權，於法院審判時表明同意該等傳聞證據可作為
    證據，基於證據資料愈豐富，愈有助於真實發現之理念，並
    貫徹刑事訴訟法修法加重當事人進行主義之精神，確認當事
    人對於證據能力有處分權之制度，傳聞證據經當事人同意做
    為證據，法院認為適當者，亦得為證據。另當事人於調查證
    據時，對於傳聞證據表示「沒有意見」，而未於言詞辯論終
    結前聲明異議，應視為已有將該等傳聞證據採為證據之同意
    ，此刑事訴訟法第一百五十九條之五定有明文。本案被告乙○○於本院審理程序中已表示對卷內人證、書證、物證之證
    據能力均無意見，本院審理時，被告對被告以外之人於審判
    外之陳述之證據能力並未表示意見，迄本院言詞辯論終結前
    ，被告亦未爭執本案證據之證據能力，依刑事訴訟法第一百
    五十九條之五第二項之規定，應視為被告已同意本案相關之
    傳聞證據均可做為證據，本院斟酌本案卷內之證據並非非法
    取得，亦無證明力明顯過低之情形，且經本院於審判期日依
    法進行證據之調查、辯論，被告於訴訟上之程序權，已受保
    障，前揭各該證據，均得採為證據。
四、公訴人認被告涉犯上揭犯行，無非係以告訴人、證人甲○○
    於偵查中之證述，復有附表所示之支票影本、臺灣土地銀行
    三重分行、臺北富邦銀行建成分行、泰山鄉農會、合作金庫
    銀行永和分行、慈文分行等函文為憑據。訊據被告固坦承認
    識告訴人丙○○，與丙○○曾合開KTV 店等情，惟堅詞否認
    有何詐欺取財之犯行，並辯稱：伊與丙○○合夥開KTV 店，
    支票是丙○○交給伊，伊在背書，伊沒有交付支票給丙○○
    ，也沒有拿票給她兌現，不知道丙○○為何要這樣說等語。
五、經查：
  (一)儷祥公司於八十五年三月三日設立，告訴人為該公司之負責
    人，該公司於九十一年六月四日解散，儷祥公司於渣打國際
    商業銀行大樹林分行融資備償專戶帳號為00000000
    000號。附表編號一、三之支票，發票人均為歐瑞源、發
    票日分為八十七年八月二十日及八十七年九月二十日、面額
    分為十四萬三千元及八萬元、付款人均為臺北銀行建成分行
    （後改制為臺北富邦銀行）、分別在八十七年八月二十日及
    八十七年九月二十一日遭退票，附表編號一之支票有被告及
    告訴人之背書，發票人在臺北富邦銀行之支票帳戶（帳號：
    000000000000號）拒絕往來日期為八十七年九
    月十一日；附表編號二之支票，發票人為陳文雄、發票日為
    八十七年九月十日、面額為八萬五千元、付款人為誠泰銀行
    永和分行、八十七年九月十日遭退票，但誠泰銀行查無陳文
    雄之支票帳戶開戶資料；附表編號四之支票，發票人為頌磊
    企業有限公司（負責人蔡夏文芳）、發票日為八十七年十月
    三十一日、面額為十五萬三千元、付款人為臺灣省合作金庫
    永和支庫（後改制為合作金庫銀行永和分行）、八十七年十
    一月十日遭退票，該支票有告訴人之背書，發票人在合作金
    庫銀行永和分行之支票存款帳戶（帳號：00000000
    00000號）拒絕往來日期為八十七年十一月六日；附表
    編號五之支票，發票人為郭素貞、發票日為八十八年一月六
    日、面額為二萬五千元、付款人為泰山鄉農會信用部，發票
    人在泰山鄉農會之支票存款帳戶（帳號：00000000
    號）拒絕往來日期為八十七年十二月二十五日；附表編號六
    之支票，發票人為曾寶桂、發票日為八十八年九月三十日、
    面額為一萬九千元、付款人為臺灣省合作金庫慈文支庫（後
    改制為合作金庫銀行慈文分行）、八十八年九月十七日遭退
    票，發票人在合作金庫銀行慈文分行之支票存款帳戶（帳號
    ：0000000000000號）拒絕往來日期為八十八
    年九月十七日；附表編號七之支票，發票人為元家美實業有
    限公司（負責人林修德）、發票日為八十九年十月十三日、
    面額為九萬八千五百元、付款人為臺灣土地銀行三重分行、
    八十九年十一月三日遭退票，發票人在臺灣土地銀行三重分
    行之支票存款帳戶拒絕往來日期為八十九年十一月三日；附
    表編號八之支票，發票人為蔡承安、發票日為八十九年十月
    二十五日、面額為九萬八千元、付款人為陽信商業銀行吉林
    分行、八十九年十月二十五日遭退票，發票人在陽新商業銀
    行吉林分行支票存款帳戶（帳號：000000000號）
    拒絕往來日期為八十九年十月二十日等情，有上開支票影本
    、公司基本資料查詢、儷祥公司公司章程、誠泰商業銀行九
    十四年一月二十六日誠泰銀永字第七號函、臺灣土地銀行三
    重分行九十四年二月一日重存字第○九四○○○○○六七號
    函、臺北富邦銀行建成分行九十四年一月二十八日北富銀建
    成字第九四四一○○○七號函暨附件、泰山鄉農會九十四年
    二月二日北縣泰農信字第○九四○二○○一九一號函暨附件
    、合作金庫銀行永和分行九十四年二月四日合金永和字第○
    九四○○○○五九七號函、合作金庫銀行慈文分行九十四年
    二月十四日合金慈字第○九四○○○○七八五號函暨附件及
    渣打國際商業銀行股份有限公司大樹林分行九十八年十月二
    十一日渣打商銀SCB 字第○九八○○二一○號函等件附卷可
    稽（見臺灣桃園地方法院檢察署九十三年度偵緝字第五七一
    號卷第四一頁至第四七頁、第四九頁、第五八頁、第七一頁
    、第七三頁至第八○頁、本院九十四年度易字第四五二號卷
    第二三頁、本院卷第五一頁至第五二頁）。是上開事實，首
    堪認定。
  (二)又證人即告訴人丙○○雖於本院審理時證稱：伊於八十七年
    至八十九年間，是儷祥公司的負責人，該公司是經營買賣禮
    品、贈品。乙○○不是儷祥公司的客戶，大約在伊告乙○○
    的前一年，伊在桃園市○○路與幾個朋友合夥開了一間名為
    彩色人生KTV 店，股東有郭雲輝等人，當時經由朋友介紹認
    識乙○○，因為乙○○看到KTV 店有一百多萬的呆帳，並稱
    他有經驗會管理KTV 店，且要幫忙收帳及經營，而伊當時主
    業是經營儷祥公司，無法兼顧該KTV 店，所以委託乙○○管
    理該店，乙○○說他會拿錢出來認股，大約是四十萬元左右
    的金額，但他實際只有拿了一張或兩張總額約十幾萬元的客
    票給伊，跟伊說這些是他認股的資本，其餘所欠的金額，因
    為我們共同經營，乙○○說會於經營期間陸續補齊，後來他
    陸續拿了一、兩張支票給伊，面額多少，伊記不清楚，等到
    支票到期，支票跳票，他說要處理，但是後來人就跑了。大
    約經過八個多月後，他又出現，跟伊道歉說他要將上次積欠
    伊的股款還伊，並說他在這八個月內有積極做生意，拿到一
    些客票，有誠意要與伊解決事情，伊信以為真，並將他所交
    付之客票向銀行照會，銀行說票沒有問題，乙○○又跟伊說
    因為他在做工程，需要押標金，希望用這些客票跟伊週轉現
    金，伊就同意借錢給他，他並承諾伊工程做完，會將錢與伊
    結算清楚，所以伊就借錢給他。附表編號一之支票是乙○○
    於八十七年六、七月間說要投資KTV 店，給伊的股金，是在
    儷祥公司內交付，伊當時有要求乙○○背書，伊再將這張票
    轉交給KTV 店的房東支付租金，伊交給房東時，房東有要求
    伊背書但後來這張票跳票；附表編號二所示之支票，也是乙○○因為入店的股金交給伊，這張票不是在KTV 店店內就是
    在儷祥公司內交給伊，時間忘了；附表編號三所示之支票，
    是因為我們KTV 店的冷氣故障，伊跟乙○○說，乙○○開了
    這張支票換冷氣，這張支票的金額也抵作他的股金。這張支
    票交付時間是於發票日即八十七年九月二十日的前幾天，在
    KTV 店或儷祥公司交給伊；附表編號四所示之支票，是因為
    乙○○第一張交給伊支付房租的支票（即附表編號一支票）
    跳票，乙○○又再拿這張支票給伊，但因為時間太久，伊也
    不確定，這張支票的面額為何與第一張支票的面額相差一萬
    元，是因為我們KTV 店的房租，但房租確實數額是多少，伊
    忘了，交付的地點、時間，也忘了，這張支票是伊直接拿給
    房東的，所以房東才會要伊背書；附表編號五所示之支票，
    是因為前述支票跳票後，伊請乙○○處理，他說要處理，並
    斷斷續續出現，後來於八十八年初拿了這張票給伊說要處理
    的，交票給伊的地點，伊忘了。附表編號六至八所示之三張
    支票是乙○○於跳票後人不見了，約八個月後又來找伊說要
    處理時，交給伊的票。因為這三張支票經過伊公司向新竹企
    銀票貼融資，所以伊可以確定這三張支票是乙○○跟伊說他
    因為工程需要押標金向伊週轉現金交付給伊的支票，而且這
    三張支票伊有拿給儷祥公司會計，請會計向新竹企銀大樹林
    分行票貼融資。乙○○交支票給伊的地點，都是在儷祥公司
    ，交付時間，伊忘了。乙○○向伊週轉之金額，伊直接拿現
    金給他，乙○○後來也沒有將工程款給伊。乙○○將系爭票
    據交給伊的時候，票據上記載的事項有些已經寫好，有些好
    像他有當著伊的面寫的，但是詳細的情形，伊忘了，不過票
    據上字跡好多是相同，伊認為是被告自行書寫。至於乙○○
    交付之支票有的有背書，有的沒有，上開支票影本，伊只記
    得請伊儷祥公司的會計幫伊處理這些事情，至於過程如何，
    伊不記得等語（見本院卷第八二頁至第八七頁），是告訴人
    雖證稱附表所示之支票均為被告所交付，且因筆跡相同確為
    被告所書寫，然告訴人從偵查迄今確無法指出部份支票交付
    之確實時間，甚且於偵查中所證述之最後交付支票時間有於
    八十九年，也有於九十年間（見臺灣桃園地方法院檢察署九
    十一年度他字第一○六○號卷第三頁至第四頁、上開偵緝卷
    第五五頁至第五六頁），亦無法指出被告是否有將票直接交
    予儷祥公司會計，況且附表所示之八張支票之筆跡從字跡形
    體目測觀之，似與被告於偵查中當庭書寫之國字及數字不符
    ，因此是否確為被告所寫，亦屬有疑；而附表編號一至八所
    示之支票由被告交付予告訴人之過程，亦僅有告訴人之指訴
    ，而告訴人雖證稱附表編號一至八所示之支票為被告交付，
    然在一般在收取非交付之人為發票人而交付之支票時，為避
    免將來提示時，該發票人因故未付款，收取人通常會要求交
    付之人在支票上為背書，而告訴人亦證稱經營儷祥公司所需
    給付或收取之貨款有以支票為之，顯見告訴人對於支票之使
    用應有相當之瞭解，又考之證人即原儷祥公司會計甲○○於
    偵查中亦證稱：告訴人平常是做事很小心的人，如果被告交
    付客票，大部分都會要求背書等語（見上開偵緝卷第八三頁
    ），益徵告訴人於收取被告交付之支票時會要求被告背書，
    然本件附表編號一至八所示之支票竟只有編號一之支票有被
    告之背書，因此，附表編號一至八所示支票是否為被告所交
    付予告訴人，尚非無疑。
  (三)再者，告訴人於偵訊中曾證稱：會計小姐可以證明是被告交
    付支票予告訴人等語（見上開偵緝字第五七一號卷第三四頁
    ），然稽之證人即儷祥公司之會計甲○○於本院審理時證稱
    ：伊曾在儷祥公司任職會計，工作的時間約二年多，任職期
    間約於八十七年八月間到八十九年十二月，儷祥公司的負責
    人就是丙○○，公司內除了有丙○○外，還有其他一些同事
    主管及職員，就伊所知這家公司是丙○○獨資經營的。伊在
    儷祥公司任職期間，支票都是由伊處理，丙○○收到支票後
    ，一般都會將遠期支票拿到銀行做票貼，即期支票不會做票
    貼，可能拿去做代收。附表編號一之支票，是伊於儷祥公司
    任職期間，丙○○或被告交給伊的，因為當時只有他們兩人
    會將支票給伊。這張支票當時是伊拿去新竹企銀大樹林分行
    辦理融資或票據代收，因為從該張支票背面蓋有新竹企銀大
    樹林分行代收的印章，所以伊由此判斷這張支票是伊於儷祥
    公司任職期間，丙○○或被告拿給伊的，至於為何支票有被
    告之背書，伊不清楚，伊也不確定被告有無交付此張此票；
    附表編號二、五、六、七、八所示之支票，是伊於儷祥公司
    任職期間，丙○○或被告交給伊的。這張支票當時是伊拿去
    新竹企銀大樹林分行辦理票貼融資，因為從該張支票背面蓋
    有新竹企銀大樹林分行「轉入融資備償專戶」辦理票貼融資
    的印章，印章上有我們儷祥公司當初帳戶的帳號（六七三六
    一二，這幾個字是大樹林分行在設有票貼融資備償專戶的印
    章）資料，所以伊判斷這張支票是伊於儷祥公司任職期間，
    丙○○或被告拿給伊的；附表編號三、四所示之支票，這張
    票伊無法肯定是否是伊於儷祥公司任職期間收到的，也不確
    定是否是被告或丙○○交給伊的；這八張支票影本內的背面
    ，有些是拿去做票貼，當時伊在儷祥公司負責票貼業務，所
    以伊會記得較清楚，但伊不記得當時確實的情形究竟是乙○○或丙○○交給伊的，而丙○○是伊的老闆，公司所收到票
    期較長的客票拿去做票貼，大部分都是丙○○交給伊的，只
    是在乙○○進入我們公司的半年期間，也曾經有拿支票給伊
    ，這支票經過丙○○交代也是要去做票貼，所以在伊的印象
    中乙○○曾經拿過客票給公司，該客票經過丙○○交代要去
    做票貼融資，但伊不確定附表所示的八張支票究竟是乙○○
    或丙○○交給伊的，伊也不是很肯定乙○○是否有將票直接
    交給伊過，至少是丙○○確實有於拿票給伊時稱這些票是乙○○交給她的，至於乙○○為何交票給丙○○的原因，伊不
    清楚。丙○○與被告之間的關係，伊不是很清楚，但乙○○
    沒有支領儷祥公司的薪水，因為伊做帳時，從未看過有乙○○薪水的帳目，伊擔任會計期間，乙○○有一段時間約有半
    年時間經常在儷祥公司進出，確切時間點，伊記不清楚。乙○○到公司都是找丙○○，至於為何找丙○○，伊不是很清
    。伊任職儷祥公司期間，被告確實有拿票給伊過，但是有拿
    過幾次，為何要拿票，伊無法確定，也想不起來，印象中有
    些票是有兌現。丙○○拿票給伊不會跟伊說票的來源，只會
    將票交給伊讓伊去辦理代收或票貼，伊不確定附表所示之支
    票不是貨款，時間已久，伊也不記得發票人是不是公司客戶
    。上開附表所示之支票，沒有拿去繳房租，我們公司的辦公
    處所是丙○○自己購買的，所以房貸部分，是由新竹企銀大
    樹林分行直接扣款的，並無房租的問題。儷祥公司大部分交
    易都是使用支票，很少交易是使用現金的，每月往來支票數
    目伊不記得，在伊的印象中使用支票張數不算多，但也沒有
    很少等語（見本院卷第五六頁背面至第五九頁背面、第七九
    頁背面至第八二頁），足見證人甲○○雖稱告訴人有於交付
    支票時稱是被告所交，惟對於被告究竟有無交付過支票予其
    ，並不確定，且對於附表之八張支票來源，證人甲○○亦無
    法確定究為被告或告訴人所交付，而證人甲○○之所以會認
    為附表所示之八張支票部分為儷祥公司所有，僅係以附表編
    號二、五、六、七、八所示支票背面蓋有新竹企銀大樹林分
    行「轉入融資備償專戶」辦理票貼融資的印章來為判斷依據
    ，而非確實記得上開支票為告訴人或被告所交付，況且，證
    人甲○○亦證稱儷祥公司支付或收取貨款是以使用支票為主
    ，在其任職儷祥公司期間處理過的支票不多但也不少等情，
    是證人甲○○恐無法確認何支票是被告交付，再考之證人甲○○於偵查中證稱：因為時間太久，伊無法確認哪些支票是
    被告交給丙○○等語（見上開偵緝卷第八三頁），益徵證人
    甲○○於距離案發時間較近（九十三年間）作證時，已無法
    確認被告是交付哪些票據予告訴人，再者，證人甲○○於同
    次偵查中亦證稱：告訴人平常是一個做事很很小心的人，如
    果被告拿客票要求給付，大部份會要求背書等語（見上開偵
    緝卷第八三頁），惟附表所示之八張之支票僅有一張有被告
    之背書，亦與證人甲○○證稱與告訴人之交易習慣不符，由
    此可證，證人甲○○之證詞無法證明附表之八張支票為被告
    交付予告訴人。因此，附表之八張支票究為何人所交付，尚
    屬有疑，斷難僅憑告訴人之指訴據以認定。
  (四)另觀諸證人丙○○於本院審理時證稱：伊收到乙○○所交付
    附表所示之八張支票後，都有向銀行照會過這些支票的信用
    ，所以伊才敢收這些支票。乙○○交給伊的票都是客票，不
    是他本人的票，沒有人交付的客票會天天跳票，所以伊想單
    一跳票事件是偶發，伊認為乙○○其他給我的客票不會每張
    都跳，加上他與我合夥經營ＫＴＶ店時，每天由新竹往返桃
    園，很認真工作，所以伊不疑有他。伊不知道附表編號二所
    示之乙○○交給伊的這張客票，為何誠泰銀行會回稱該張發
    票人陳文雄並沒有在該行開戶，但這張支票伊後來有請公司
    會計拿去新竹銀行大樹林分行辦理票貼融資，而大樹林分行
    也有讓伊融資，所以伊不認為這張支票有問題。後來伊有一
    位朋友因為交付客票跳票被判刑入監，他出監後跟伊說伊所
    收到的乙○○交付的客票都是芭樂票，而且上面的字跡好像
    是相同，伊才恍然大悟，知道乙○○是蓄意詐欺，伊才告乙○○的等語（見本院卷第八六頁至第八六頁背面），由告訴
    人上揭證述可知，縱被告確有交付附表所示之八張支票予告
    訴人，然告訴人亦證稱其有於被告交付支票後向付款銀行確
    認發票人之信用，嗣銀行確認無訛後，告訴人始收取支票抵
    付股金或借款予被告。按刑法第三百三十九條第一項詐欺罪
    之成立，以意圖為自己或第三人不法所有，以詐術使人將本
    人或第三人之物交付為要件。所謂以詐術使人交付，必須被
    詐欺人因其詐術而陷於錯誤，若其所用方法，不能認為詐術
    ，亦不致使人陷於錯誤，即不構成該罪（最高法院四十六年
    台上字第二六○號判例意旨可資參照）。是本件告訴人既稱
    於收受被告交付之八張支票時，均有向銀行查詢支票發票人
    之信用，確認信用無虞，始收受附表之八張支票，顯見告訴
    人並未陷於錯誤而交付財物，揆諸上開判例意旨，縱被告確
    有交付附表所示之支票予告訴人，告訴人並未陷於錯誤，應
    與詐欺取財罪之構成要件不符，尚難以詐欺取財罪相繩。
  (五)末查，被告於偵查中供稱：伊沒有拿支票給告訴人或會計小
    姐過，附表編號一之支票有伊之背書，是因為告訴人要伊拿
    支票給房東云云（見上開偵緝字第五五頁至第五六頁），又
    於本院準備程序中供稱：支票是丙○○交給伊，再由伊背書
    云云（見本院卷第三六頁背面），復本院審理時供稱：伊只
    有拿過兩張支票予告訴人，有背書那張支票是交付房租云云
    （見本院卷第九一頁），是被告前後對於有無交付支票予告
    訴人或儷祥公司會計等情，前後雖供述不一，所辯雖屬有疑
    ，然因告訴人並無法提出相關證據證明被告確有交付附表所
    示之支票，亦或告訴人是陷於錯誤交付財物，故縱被告所辯
    不足採，然依罪證有疑利於被告之原則，仍應為被告有利之
    認定。
  (六)另被告供稱願意接受筆跡鑑定證明這些支票的筆跡不是其所
    寫乙節，因告訴人無法提出附表八張支票之原本，此有告訴
    人之陳報書面一紙附卷可按（見本院卷第一○一頁），是本
    件既無原本以供鑑定，顯已無法鑑定筆跡之真偽，故已無法
    調查，附此敘明。
六、綜上，公訴人所舉本件被告涉有詐欺取財犯行之證據，尚未
    達於通常一般之人均不致有所懷疑，而得確信其為真實之程
    度，本院尚難形成有罪之確信，被告之行為又與詐欺取財之
    構成要件不符，此外，復查無其他積極證據足資證明被告有
    檢察官所指詐欺取財之犯行，自應諭知被告無罪之判決。
據上論斷，應依刑事訴訟法第三百零一條第一項，判決如主文。
本案經檢察官黃俊華到庭執行職務。
中    華    民    國    98    年    11    月    5     日
                  刑事第九庭  審判長  法  官  吳為平
                                      法  官  黃立昌
                                      法  官  林玉蕙
以上正本證明與原本無異。
如不服本判決應於收受判決後10日內向本院提出上訴書狀，並應
敘述具體理由。其未敘述上訴理由者，應於上訴期間屆滿後20日
內向本院補提理由書(均須按他造當事人之人數附繕本)「切勿逕
送上級法院」。
                                      書記官  魏里安
中    華    民    國    98    年    11    月    5     日
附表
     ┌──┬────┬────┬────┬────────┐
     │編號│發票日期│面    額│發 票 人│付     款     人│
     ├──┼────┼────┼────┼────────┤
     │ 一 │八十七年│十四萬三│歐瑞源  │臺北銀行建成分行│
     │    │八月二十│千元    │        │                │
     │    │日      │        │        │                │
     ├──┼────┼────┼────┼────────┤
     │ 二 │八十七年│八萬五千│陳文雄  │誠泰銀行永和分行│
     │    │九月十日│元      │        │                │
     ├──┼────┼────┼────┼────────┤
     │ 三 │八十七年│八萬元  │歐瑞源  │臺北銀行建成分行│
     │    │九月二十│        │        │                │
     │    │日      │        │        │                │
     ├──┼────┼────┼────┼────────┤
     │ 四 │八十七年│十五萬三│頌磊企業│臺灣省合作金庫永│
     │    │十月三十│千元    │有限公司│和支庫          │
     │    │一日    │        │、蔡夏文│                │
     │    │        │        │芳      │                │
     ├──┼────┼────┼────┼────────┤
     │ 五 │八十八年│二萬五千│郭素貞  │泰山鄉農會      │
     │    │一月六日│元      │        │                │
     ├──┼────┼────┼────┼────────┤
     │ 六 │八十八年│一萬九千│曾寶桂  │臺灣省合作金庫慈│
     │    │九月三十│元      │        │文支庫          │
     │    │日      │        │        │                │
     ├──┼────┼────┼────┼────────┤
     │ 七 │八十九年│九萬八千│元家美實│臺灣土地銀行三重│
     │    │十月十三│五百元  │業有限公│分行            │
     │    │日      │        │司、林修│                │
     │    │        │        │德      │                │
     ├──┼────┼────┼────┼────────┤
     │ 八 │八十九年│九萬八千│蔡承安  │陽信商業銀行吉林│
     │    │十月二十│元      │        │分行            │
     │    │五日    │        │        │                │
     └──┴────┴────┴────┴────────┘


司法院資訊處製作；財團法人民間司法改革基金會備份。
